臺灣桃園地方法院刑事判決
111年度侵訴字第32號
公  訴  人  臺灣桃園地方檢察署檢察官
被      告  乙○○


選任辯護人  李詩楷律師
上列被告因妨害性自主罪案件，經檢察官提起公訴（109年度偵
字第21611號），本院判決如下：
    主  文
乙○○成年人故意對少年犯強制性交罪，處有期徒刑肆年陸月。又
成年人故意對少年犯強制性交罪，處有期徒刑肆年拾月。應執行
有期徒刑捌年。
    事  實
乙○○平時騎乘車號000-0000號普通重型機車（經改裝為四輪機車
），在桃園市楊梅區富民街一帶巡視稻田，因而注意到經常於該
處慢跑之代號BG000-A109066號少年（民國94年2月生，真實姓名
年籍詳卷，下稱Ａ男）。乙○○明知Ａ男為少年，竟基於成年人故意
對少年強制性交之犯意，分別為下列行為：
一、乙○○於108年7月7日中午，騎乘上開機車，至桃園市楊梅區
    富民街一帶追逐在該處慢跑之Ａ男，並下車將Ａ男拉至附近隱
    密之樹叢，不顧Ａ男之呼救，壓制Ａ男之手，脫下Ａ男之褲子
    ，以嘴巴含住Ａ男之陰莖為Ａ男口交，以此方式與Ａ男性交1次
    得逞。
二、乙○○於109年6月10日（起訴書誤載為109年6月9日應予更正
    ）晚間6時30分許至7時許，騎乘上開機車，至桃園市○○區○○
    街00號追逐在該處慢跑之Ａ男，並下車將Ａ男拉至附近空地之
    樹叢，不顧Ａ男之呼救、推拒，將Ａ男頭頸部壓在其胯下，令
    Ａ男含住其陰莖為其口交，直至射精為止，以此方式與Ａ男性
    交1次得逞。
    理  由
一、認定事實所憑之理由及證據：
    訊據被告乙○○雖坦承於事實欄、所載之時、地，以上開方
    式與被害人Ａ男性交之事實，然矢口否認有何成年人故意對
    少年犯強制性交之犯行，辯稱：我平時會在桃園市楊梅區富
    民街一帶巡視稻田，不認識Ａ男，但知道他每天下午5、6時
    會在附近跑步，我於某日在田裡看水，見Ａ男脫光光跑過來
    找我，他問我說包皮怎麼弄，叫我幫他吸，我就用嘴巴含他
    陰莖；另有一次遇到Ａ男，他把我的短褲拉下來，並蹲下來
    吸我的陰莖。後來我打開車廂，他看到裡面有100元，就拿
    走跑掉了，我不知道Ａ男之年齡，上開行為也都沒有強迫他
    等語；被告之辯護人稱：被告年齡大又患有帕金森氏症，無
    法對被害人施以強制力，卷內亦無證據認定被告知悉被害人
    之年齡，難認被告有本案犯行等語。經查：
  ㈠被告平時騎乘車上開機車，在桃園市楊梅區富民街一帶巡視
    稻田，因而注意到經常於該處慢跑之被害人。而於108年7月
    7日中午，在桃園市楊梅區富民街一帶之某處，以嘴巴含住
    被害人之陰莖為被害人口交，以此方式與被害人性交；復於
    109年6月9日晚間6時30分許，在桃園市楊梅區富民街35號附
    近空地樹叢內，由被害人含住其陰莖為其口交，直至其射精
    ，以此方式與被害人性交，被害人並自被告取得100元等事
    實，為被告於警詢、偵訊、本院準備程序及審理時，均坦認
    在卷，核與證人即被害人Ａ男於偵訊及本院審理時之證述大
    致相符，並有被害人之驗傷診斷書存卷可參，此部分之事實
    ，應可認定。
  ㈡被告雖以前詞置辯，然就事實欄部分，被告於本院準備程序
    時先稱：我不認識Ａ男，他叫我幫他吸陰莖的，他的陰莖很
    臭等語（見侵訴字卷第53頁），經本院詢問其既不認識證人
    Ａ男，又嫌證人Ａ男之陰莖味道不好聞，為何還要吸證人Ａ男
    之陰莖，被告卻稱：「不知道」等語，復經詢問其為被害人
    口交時是否施以強制力，被告稱：「我沒有以強制的方式，
    Ａ男有同意，有說『好』」等語（見侵訴字卷第53頁），然被
    告原稱係被害人主動令其口交，怎又變成被害人被動同意說
    「好」？經本院訊問被告何以所述不一，其卻完全答非所問
    陳述不相干之事（內容與本案無關，見侵訴字卷第54頁），
    顯然迴避實情；就事實欄部分，被告一度否認被害人為其
    口交之事實，經本院提示其於偵訊時所述，始改稱被害人確
    有為其口交，續經本院詢問被害人該次為其口交之緣由，被
    告稱：「我也不了解，Ａ男直接把我褲子脫下來就幫我吸」
    等語（見侵訴字卷第54頁），而證人Ａ男自幼罹患自閉症乙
    節，為證人即告訴人Ａ男之父、證人即Ａ男之母於偵訊及本院
    審理時證述明確（詳如後述），並有證人Ａ男中華民國身心
    障礙證明（障礙等級：輕度）正、反面翻拍照片在卷可參（
    見偵字不公開卷第29頁），衡以證人Ａ男係94年2月生，於事
    實欄、案發時分別為年僅14歲、15歲之少年，被告則為35
    年7月生，於案發時為72、73歲之成年人，於案發前兩人並
    不認識，亦無互動，殊難想像如證人Ａ男此患有自閉症之少
    年，係自願或同意與被告性交，甚至主動要求被告含其陰莖
    ，或主動含被告之陰莖直至射精；而被告嫌棄證人Ａ男陰莖
    之味道，以被告與被害人如此懸殊之年齡差距（58餘歲），
    怎可能聽從陌生少年即證人Ａ男之指示，即屈從含住證人Ａ男
    陰莖為其口交，或任由證人Ａ男突然含其陰莖為其口交至射
    精？況被告為智識成熟之成年人，對於二次與證人Ａ男性交
    之緣由竟稱「不知道」、「我也不了解」等情，業如前述，
    是其上開辯解，均有悖於一般經驗與常情，已難逕採。
  ㈢本案之經過情形，據證人Ａ男證述如下：
　⒈於偵訊時證稱：我平時約下午5、6點會去桃園市楊梅區富民
    街附近運動，①於108年7月的第一個星期日（即108年7月7日
    ），我遇到一個約170公分白髮微禿的老頭（即被告，下同
    ），他用手把我的手給夾住，我反抗不了，有喊救命，他說
    「你敢喊你就會死定」，並把我的褲子脫下來，說「你敢走
    你就死定了」，把我的手壓住，用他的手搓我的龜頭，然後
    含住我的陰莖幫我口交；②我於109年6月10日晚間6時30分許
    ，到桃園市楊梅區富民路附近跑步，遇到同一個老頭騎著四
    輪機車追我，我拼命跑他還是追到我，用手把我脖子夾住，
    抓住我兩隻手，把我拖過去池塘岸上草叢的地方，要我用手
    搓他龜頭，我有呼救，但沒有人經過，他抓我的頭去含他的
    陰莖，把我頭緊緊地壓在下半部，我怎麼閃、推他都沒有用
    ，我含了很久，含到晚上7點多，直到他噴出酸臭味黃白色
    的尿（應為精液），我覺得不舒服，想吐，就吐到池塘裡，
    他之後給我100元，要我別跟我爸媽講，不然會倒楣，我一
    回到家馬上跟我爸媽說，我有看到他是騎車牌號碼000-0000
    號四輪機車，我爸媽帶我去新竹馬偕醫院看醫生，醫生有幫
    我檢查口腔、手、腳。而我跟這個老頭碰面時，他有問過我
    幾年級，我當時說我是9年級休學，他知道我還是學生等語
    （見偵字卷第23至25、53至54頁）。
　⒉於本院審理時證稱：我一個人去跑步時有遇到在庭的老頭二
    次。我當時就讀國中，身高168公分，而那老頭比我高，①我
    第一次遇到他，是於108年國中暑假的第一個星期日接近中
    午時，在我跑步的半路上，他騎著一輛四輪機車一直追我，
    把我抓到樹叢那邊，問我是幾年級，我回答8年級，他就脫
    我褲子，含我的陰莖，過程中我有反抗，我說「我等等要出
    去玩（即出遊至大溪老街之行程，詳如後述），你放我走」
    ，也有叫「救命」、「救命！這個變態老頭要性侵我」，但
    他說「他說你敢走你爸媽就會罵你、處罰你」、「再喊你就
    死定了」，並將我抓住，壓我的手讓我逃不走，他繼續含住
    我的陰莖，我當時被陌生人含住陰莖覺得很害怕，但我事後
    就不害怕了，我猜他因為對我做這件壞事已經被抓去坐牢了
    ，所以我還是在同一地方跑步，這次我忘記我有無跟我爸媽
    說。②我第二次遇到那老頭是於109年6月10日晚間6時30分許
    至7時許，我在同一個路段跑步時，他騎同一輛四輪機車一
    直追我，他用雙手緊緊抓住我的頭，要我含他的陰莖，我當
    時有用力反抗，但還是逃不走，後來我吃到他陰莖噴出來的
    精液，覺得很噁心、很臭，就吐在池塘裡有，那種被強迫、
    被抓著逃不走的狀況令我感到害怕，結束後他給我100元，
    並說「如果你敢跟爸媽說的話你就倒楣」，但回家後爸媽發
    現我有100元，我才跟跟爸媽說這件事等語（見侵訴字卷第1
    21至130頁）。
　⒊承上㈢⒈、⒉，證人Ａ男於偵訊及本院審理時，就事實欄於上開
    時、地慢跑遇見被告，經被告詢問後其表示自己為8、9年級
    生，被告即不顧其呼救，壓住、架住其手，脫其褲子，含住
    其陰莖為其口交；復於事實欄於上開時、地慢跑遇見被告
    ，被告不顧其反抗及呼救，仍緊抓住其頭部，令其含住被告
    之陰莖，為被告口交，直至被告射出精液在其口中，其覺得
    噁心將精液吐在池塘裡，被告隨後交給其100元，並稱如將
    此事告知父母會倒楣等情堅證不移，前後所述遭被告強制性
    交之時間、地點均屬明確，情節內容亦無重大矛盾、明顯瑕
    疵之處，且未有與常情相悖之處，衡以證人Ａ男於本案偵訊
    及本院審理時均為少年，以其當時之年齡、閱歷、智識程度
    ，倘非親身經歷，應難憑空杜撰並為如此詳盡，且整體脈絡
    前後一致之指述，其證詞之憑信性並無疑問。
  ㈣證人Ａ男之父母發現本案之過程：
  ⒈證人Ａ男之母於偵訊、本院審理時證稱：Ａ男8年級升9年級時
    的7月間某日，我們家要去大溪老街玩，出發前Ａ男先去跑步
    ，通常他知道下一個行程是要出去玩，就會非常準時，但那
    天他卻大遲到。等他到回來後，我們問他有無發生什麼事情
    ，他都說沒有，我們在車上又不停地問他發生什麼事情，他
    也都不說，變得很緊張，我們覺得他怪怪的，像是因為恐懼
    不敢提起。從大溪老街回來之後他才說有人欺負他，他爸爸
    跟他說若再遇到那個讓他害怕的人，要把那個人的車牌號碼
    記下來。而他8年級到9年級開始在學校有很多小衝突，他改
    成自己睡樓上後，睡到一半還會因為做惡夢搥地板，我們找
    不到他情緒不穩原因。嗣Ａ男於109年6月10日晚間回到家，
    一進門就跑過來拿出100元問「該怎麼辦？」，因為我不會
    一次給他100元，這是不尋常的，我就問「為何會有這100元
    ？」，他說有一個老頭給他100元，我問他說那個老頭給100
    元的原因，Ａ男就不敢說話，我覺得不對勁趕快請他爸爸過
    來，因為Ａ男是表達有障礙的孩子，我當下覺得不要打草驚
    蛇，經我們跟他說「不要害怕，爸爸、媽媽會保護你」，Ａ
    男才支吾地說那個老頭把他拉到一個地方，將陰莖塞到他嘴
    巴裡，他推不走，而他在陳述這過程時跟平常天真的語氣不
    同，因為我是他的家人，可以從他的表情知道他很慌亂、緊
    張，但一般人可能會覺得他的表情很淡、面無表情，他爸爸
    就趕快去聯絡警方，請警方送醫院，後來才得知跟上次發生
    那件事是同一人所為。案發後他半夜頻繁地做惡夢，我常常
    聽到Ａ男做惡夢被嚇醒後，很驚恐地用手連續敲擊地板的聲
    音，他案發前是服用提升專注力之藥物，也有為了助眠服用
    抗憂鬱症藥物，但案發後就常規服用抗憂鬱症藥物，即便如
    此，Ａ男還是會做惡夢驚醒，並有慌張、恐懼的反應，白天
    也比較容易發呆，對他人比較防備、閃躲。因為Ａ男有自閉
    症，我們為了治療、教育才讓他去跑步，而且跑步路線是他
    爸爸先陪他跑過好幾年讓他熟悉路線，確認他交通安全無虞
    後，才讓他自己跑，沒想到會發生本案，我很害怕原本就患
    有自閉症的Ａ男人格扭曲（激動哭泣)；且他以前自閉症的症
    狀沒有這麼明顯，但在案發後他的自閉症特質越來越明顯，
    情緒很糟糕，很容易小事就過不去、很焦慮，他還有問過我
    為什麼會是他，他去跑步為什麼會遇到這種事情（哽咽），
    我們一直教育他說這件事情不是跑步造成，他的情緒還是需
    要運動去抒發，所以他爸爸帶他去跑一條全新的路，路上有
    熟識的人，我給他配置了一隻智慧型手錶可以定位、監聽，
    他才開始再去運動等語（見偵字卷第54至56頁、侵訴字卷第
    130至136頁）
  ⒉證人Ａ男之父於偵訊時及本院審理證稱：Ａ男幾乎每天都會去
    跑步，這麼多年運動路線都一樣。我們去大溪老街遊玩的那
    次，Ａ男恍神吃不下飯，一直說「為什麼要欺負我」，因為
    他心智不全，我懷疑是有事情的，有請他再遇到那個人要記
    車牌。期間Ａ男有說他陰莖很痛，但詢問他時他就一直抓緊
    褲子，我想檢查他陰莖的狀況，提議一起洗澡，但Ａ男很抗
    拒，我就跟我太太說這絕對有問題。第二次發生後面的事情
    ，我就用鼓勵的方式讓他說出第一次的事情，他才說出有個
    老頭含他的陰莖，我就覺得這2次一定是同一個人，他之前
    因為被威脅若說實話會被爸媽打死，所以害怕不敢說。我真
    的無法接受，對這事情上感到很痛苦，受不了自己沒辦法保
    護他（哽咽），第二次是Ａ男109年6月10日晚上8點才回到家
    ，但他平常傍晚就回來了，回來後慌張地拿著錢說有人給他
    100元，經詢問發生何事他一直不說，最後才說有壞人（即
    被告，下同）半路跟著他跑，他怎麼都甩不開對方，說那壞
    人問他要去哪裡，他不敢理會他繼續跑步，那壞人就跟著他
    ，他很緊張就跑更快，後來那個壞人邊騎車邊用手勒住他腋
    下，他就被拖著跑，跑了20公尺後，那壞人就下車，走路比
    較慢，但還能走，並勒住他的手，把他拖到池塘上有隱密草
    叢的水泥階梯，押著他的頭強迫他吸陰莖，然後再威脅他說
    不要講，講的話完蛋了，Ａ男心智只有2、3歲，他逃不開，
    那人在滿足後將精液噴在他的嘴巴裡，他在池塘旁邊吐了很
    久，他還說當時被壓著口交，頸部很痛，我發現他脖子後面
    都紅紅的，他說被硬壓無法掙脫，被強迫非常痛苦（哽咽）
    等語（見他字不公開卷第18至19頁、侵訴字卷第137至139頁
    ）
  ⒊依上㈣⒈、⒉證人Ａ男之父母於偵訊、本院審理時所證互核大致
    相符，且證人Ａ男之母於偵訊作證時激動哭泣、於本院審理
    時亦有哽咽、情緒激動之情、證人Ａ男之父說到傷心處亦二
    度哽咽（見偵字卷第55頁、侵訴字卷第132、136、138頁）
    ，而有如此真摯之情緒反應，堪信證人Ａ男之父母上開發現
    本案之經過情形及關於證人Ａ男案發後之情緒反應等證述，
    均應係其等自身經歷，堪信屬實。
  ⒋依證人Ａ男之父母上開所證，則證人Ａ男於事實欄事發後第一
    時間恍神吃不下飯，雖向父母表示遭人欺負，卻又不敢說出
    實情，還排斥同為男性之父親，之後作惡夢、在學校與人衝
    突；而於事實欄案發後，證人Ａ男之自閉症特質越來越明顯
    ，情緒不佳、焦慮、自責因慢跑導致本案發生等情狀，實與
    一般遭受性侵害之人所產生情緒不穩定之反應無異，倘證人
    Ａ男未突遭逢事故，孰難想像證人Ａ男得以憑空在短時間內假
    裝上開神韻或病狀等生理反應，益徵證人Ａ男確實在事實欄
    、所載時、地，分別突遭被告以強制力含住陰莖口交，或
    強迫含住被告之陰莖為被告口交，身、心理均受打擊，始在
    脫險後及日後生活之情緒上均受到影響，亦造成其原先所罹
    患之自閉症更加嚴重，是證人Ａ男之父母前揭證述可為證人Ａ
    男於偵訊及本院審理時證詞之佐證，應認證人Ａ男之指訴與
    事實相符。
  ㈤證人Ａ男之父於本院審理時證稱：Ａ男說他當時脖子被押口交
    ，頸部很痛，我發現他脖子後面都紅紅的，他的嘴巴跟嘴唇
    也紅紅腫腫的等語（見侵訴字卷第139頁），而證人Ａ男之父
    於109年6月10日晚間10時4分許，陪同證人Ａ男至醫院就診，
    雖證人Ａ男身體無明顯外傷，但其喉嚨疼痛等情，有受理疑
    似性侵害事件驗傷診斷書存卷可查（見偵字不公開卷第21至
    25頁），即證人Ａ男之父於事實欄之案發後所觀察證人Ａ男
    頸部紅、嘴唇紅腫，而證人Ａ男至醫院驗傷時，恐因距案發
    後已數小時，而無驗出明顯外傷，然證人Ａ男之喉嚨疼痛，
    此與遭人強押頭部、頸部命替含入陰莖進行口交，所造成之
    身體感受相當，若證人Ａ男係自願含入被告之陰莖為其口交
    ，當能自行控制嘴巴含入陰莖之深淺、力道，當不至於用力
    頂撞自己喉嚨至案發後數小時仍感疼痛之程度，再以證人Ａ
    男心智年齡及生活經驗，倘非親身經歷，應無可能於案發後
    第一時間，即編造喉嚨疼痛之生理狀況。是證人Ａ男之父此
    節所證、上開診斷證明書，亦均足以為證人Ａ男事實欄所指
    訴事實之佐證。
　㈥再佐以證人Ａ男密集於109年6月19日、同年7月10日、同年7月
    17日、同年7月24日、同年7月30日、同年8月7日、同年8月1
    4日、同年8月21日、同年8月28日、同年9月5日、同年9月24
    日共11次密集接受新竹縣政府社會處所轉介心理諮商，同時
    於109年9月7日、同年10月2日、同年10月29日、同年11月26
    日、同年12月24日、110年1月21日、同年2月26日、同年3月
    29日、同年4月26日、同年10月7日、同年11月4日共11次至
    精神科就診，經診斷其除患有自閉症外，另疑似創傷後壓力
    症等情，有新竹縣政府111年6月30日府社保字第1113804423
    號函所附上開日期之新竹縣政府109年度個案心理復原服務
    （個案接案表、晤談紀錄摘要表）、能清安欣診所診斷證明
    書在卷可查（見侵訴卷第85至97、195頁），亦足佐證人Ａ男
    之母於本院審理時所述證人Ａ男於案發後自閉症之病徵更加
    明顯乙節屬實；況若非如此，證人Ａ男何閒來無事，如此密
    集接受心理諮商及至精神科就診？足認證人Ａ男於本案發生
    後，不僅原所罹患之自閉症加劇，且有創傷後壓力反應，亦
    符合一般遭受性侵害之被害人所可能發生之反應，自足以補
    強證人Ａ男上開證述之真實性，堪認證人Ａ男所述並非虛構，
    已達於確信為真實之程度。
  ㈦證人Ａ男係94年2月生，於事實欄、案發時分別為年僅14歲
    、15歲之少年，業如前述，其距離年滿18歲仍有相當時月，
    且觀其於108年7月13日、109年5月17日、同年6月19日所拍
    攝之照片（見偵字不公開卷第41至42頁），可知其容貌、穿
    著均未脫稚氣，復依其於108年9月27日之身高體重視力測量
    結果通知單、109年8月21日之健康檢查報告（見侵訴字卷第
    219、223頁），可知其於事實欄、案發時身高體重僅約為
    165.3公分/57.6公斤、168.03公分/59公斤，並非高大壯碩
    ，且被告與證人Ａ男近距離接觸時，明顯可見證人Ａ男之容貌
    、衣著、身高體型，再被告為35年7月生，於案發時為72、7
    3歲，亦如前述，為具有相當生活經驗之成年人，不僅養育
    過7名子女，更有多達15名孫子女，其眾孫中與證人Ａ男當時
    年齡相仿同為少年者亦不在少數，戶役政資訊網站查詢-親
    等關係（二親等）存卷可參（見侵訴字卷第151至159頁），
    堪認被告明顯對於一般少年之外觀、特徵應有所認識，且案
    發當時係直接、近距離與證人Ａ男接觸之際，必能輕易得知
    證人Ａ男為12歲以上未滿18歲之少年，被告辯稱：看不出Ａ男
    未滿18歲云云（見侵訴字卷第181頁），顯不足採。
　㈧辯護人稱：依臺大醫院跟中國醫藥大學對帕金森氏症狀的描
    述，典型巴金森氏並有三種表現：震顫（手部發抖）、四肢
    僵直和行動緩慢，本案被告因罹患此病症走路非常緩慢、僵
    直，家人幫他準備四輪的殘障機車來使用，而證人Ａ男及其
    父皆稱證人Ａ男遭被告用強制力，如勒住脖子、腋下，行車
    拖行證人Ａ男20公尺、100公尺，然實難以想像患有巴金森氏
    症之被告，要如何一隻手騎車，一隻手勒住身高160公分到1
    70公分之證人Ａ男，且證人Ａ男雙腳無任何傷勢；亦難想像70
    餘歲又罹患巴金森氏症而走路緩慢之被告能以一隻手就抓住
    證人Ａ男之雙手，反抓在背後把他壓到池塘，強制其口交，
    故證人Ａ男及其父所證，有違一般經驗法則及醫學文獻等語
    （見侵訴字卷第182、199至205頁），並提出被告之診斷證
    明書、臺大醫院神經部網頁、中國醫藥大學附設醫院網頁列
    印資料為憑（見偵字卷第69頁、侵訴字卷第211至217頁），
    惟罹患巴金森氏症患者之實際病況輕重程度不一，被告縱因
    患病而有震顫、四肢僵直和行動緩慢之情況，然其既能獨自
    騎乘四輪機車巡視稻田，不須有人隨侍在側，可見其猶能獨
    立為日常生活，證人Ａ男於本院審理時證稱：老頭都是騎同
    一輛四輪機車追我，我慢跑還是跑不過他，被他抓住等語（
    見侵訴字卷第125、129至130頁），則被告雖然行動緩慢，
    但有機車代步當能追上證人Ａ男，且因其機車經改裝為四輪
    機車，故當被告邊騎車邊伸手抓住證人Ａ男時，該機車仍能
    維持平衡，而不會如同一般二輪機車隨之傾斜摔倒，而證人
    Ａ男本在慢跑，遭被告抓住後，既無法掙脫，本能反應當係
    繼續慢跑跟上，使自己不至於跌倒受傷，而被告即便患有上
    開病症，但應不影響其上肢手部之施力，走路縱然較慢，但
    終究能走，尤以證人Ａ男為少年，並非高壯，本身更患有自
    閉症而為輕度身心障礙者，遭被告突如其來之暴力對待，倉
    皇驚嚇之際不知所措，為被告用力拉至附近隱密樹叢，並強
    制性交，非絕不可能，辯護人上開所指顯未細究實際情況，
    不足採信。至於被告是否以拖行證人Ａ男、拖行距離等節，
    惟按人類對於事物之注意及觀察，有其能力上之限制，況證
    人Ａ男為有輕度身心障礙之少年，描述事實之能力未若一般
    人，就被害細節事項亦難免會放大自身感受，證人Ａ男之父
    就此情節又係聽聞證人Ａ男轉述，其等所述不免與事實稍有
    出入，然證人Ａ男於偵訊及審理時，就被告其於事實欄、
    所載之時、地騎乘上開機車追逐證人Ａ男，並下車將證人Ａ男
    拉至該處附近樹叢，不顧證人Ａ男之呼救，壓制Ａ男之手，以
    嘴巴含住證人Ａ男之陰莖為其口交；或將證人Ａ男頭頸部壓在
    其胯下，令證人Ａ男含住其陰莖為其口交，直至射精等具體
    事實均堅證不移，縱對於是否遭拖行、拖行距離等細節因著
    重自身感受而稍有誇大，尚屬人情之常，均無礙於其整體證
    述之憑信性，不得以此逕認其全部證述不可採信。
  ㈨綜上所述，本案事證明確，被告上開犯行均堪以認定，應依
    法論科。
二、論罪科刑
  ㈠被害人Ａ男固因罹患自閉症，而領有輕度之身心障礙手冊，業
    如前述，然被告與被害人原不相識，亦無何交談，僅在事實
    欄、接觸被害人，被告能否自被害人外在表現而察知其罹
    有上開精神疾病，自非無疑，故除非被害人自行透漏，否則
    被告在無與被害人長期相處下，應難瞭解被害人有何精神障
    礙或心智缺陷，然被告確有對被害人為強制性交犯行，已證
    如前，依前揭「所知輕於所犯，從其所知」之法理，其所為
    係該當於刑法第221條第1項、兒童及少年福利與權益保障法
    第112條第1項前段之成年人故意對少年犯強制性交罪，而非
    刑法第222條第1項第3款及少年福利與權益保障法第112條第
    1項前段之成年人故意對精神障礙之少年犯強制性交罪。是
    核被告事實欄、所為，均係犯刑法第221條第1項、兒童及
    少年福利與權益保障法第112條第1項前段之成年人故意對少
    年犯強制性交罪。公訴意旨固認被告於事實欄、所為，均
    係犯刑法第227條第3項對於14歲以上未滿16歲之男子為性交
    罪嫌，然依前揭事證，被告係以違反被害人Ａ男意願之方式
    而為性交，即應論以刑法第221條第1項、兒童及少年福利與
    權益保障法第112條第1項前段之成年人故意對少年犯強制性
    交罪，起訴法條尚有未洽，惟二者基本社會事實同一，且經
    本院於準備程序、審理時已告知罪名（見侵訴字卷第52、12
    0頁），使當事人進行辯論，已無礙其等之攻擊防禦權，爰
    依法變更起訴法條。
　㈡被告所為上開二罪，犯意各別，行為互殊，應分論併罰。
  ㈢爰審酌被告明知被害人Ａ男於案發時為少年，竟為一己私慾，
    二度以上開方式對被害人強制性交，對於被害人之身心健全
    、人格發展造成莫大程度之損害，惡性重大，應嚴予非難；
    兼衡其犯罪之動機、目的、手段、無前科之素行、小學畢業
    之智識程度、勉持之家庭經濟狀況、犯後猶飾詞狡辯，毫無
    悔意，迄今未與被害人、告訴人（即被害人之父）和解並賠
    償損害，告訴人、被害人之母表示希望本院從重量刑等一切
    情狀，分別量處如主文所示之刑，並定應執行之刑。
據上論斷，應依刑事訴訟法第299條第1項前段、第300條，判決
如主文。
本案經檢察官甲○○提起公訴，檢察官蔡宜均到庭執行職務。
中    華    民    國     111     年    9    月   20   日
                  刑事第五庭　審判長法　官　呂世文
　　　　　　　　　　　　　　　　　　法　官　曾淑君
　　　　　　　　　　　　　　　　　　法　官　陳郁融
得上訴　　
附錄本案論罪科刑法條全文 
刑法第221條
對於男女以強暴、脅迫、恐嚇、催眠術或其他違反其意願之方法
而為性交者，處三年以上十年以下有期徒刑。
前項之未遂犯罰之。
兒童及少年福利與權益保障法第112條
成年人教唆、幫助或利用兒童及少年犯罪或與之共同實施犯罪或
故意對其犯罪者，加重其刑至二分之一。但各該罪就被害人係兒
童及少年已定有特別處罰規定者，從其規定。
對於兒童及少年犯罪者，主管機關得獨立告訴。